---
title: "semana 12"
author: "Carole Flores Torres"
format: html
editor: visual
---

## Calcular las medidas de dispersion (varianza, desviacion estandar, rango, rango intercuartilico) y de Posicion (cuartiles), script para visualizar las primeras 6 filas y para poder visualizar un resumen de dichas medidas

## A. Calcular las medidas de dispersion (varianza, desviacion estandar, rango, rango intercuartilico)

1.  abrimos e importamos el archivo en Rstudio y copiamos los datos scipt

2.  importamos el archico con el que vamos a trabajar

```{r}
data<- read_csv("C:/Users/carol/Downloads/diabetes.csv")
View(diabetes)
```

1.  calculamos las medidas de dispersion

2.  empezamos con la varianza y escogemos el dato con el que vamos a trabajar, en este caso usaremos la "edad"

```{r}
var(data$edad)
```

3.  ahora realizamos la deviacion estandar con el dato que escogimos

```{r}
sd(data$edad,na.rm=TRUE)
```

4.  Para el rango hacemos lo siguiente

```{r}
range(data$edad,na.rm = TRUE)
```

5.  Para calcular el rango intercuartilico hacemos lo siguiente.

```{r}
IQR(data$edad,na.rm = TRUE)
```

## B. Calcular las medidas de Posicion (cuartiles)

1.  para calcular las medidas de posicion hacemos lo siguiente y usamos el dato con el que hemos estado trabajando

```{r}
quantile(data$edad,probs = c(0.75,0.50,0.75,0.90),na.rm = TRUE)
```

## C. script para visualizar las primeras 6 filas y para poder visualizar un resumen de dichas medidas

1.  para ver las primeras 6 filas de nuestra data hacemos lo siguiente

```{r}
head(data)
```

2.  ahora para ver un resumen de todas las variables hacemos lo siguiente

```{r}
summary(data)
```

3.  ahora para hacer un resumen de las medidas de pisicion hacemos

```{r}
summary(data$edad)
```
